sk-SK: Zdravie a krása > Starostlivosť o zdravie > Mobilita a dostupnosť > Vybavenie pre bezbariérový prístup > Prenosné dosky a podložky: Kĺzavé prestieradlá; Presunovacie dosky
th: สุขภาพและความงาม > การดูแลสุขภาพ > การเคลื่อนไหวและการเข้าถึง > เครื่องมือสำหรับการเข้าถึงพิเศษ > บอร์ดและแผ่นสำหรับเคลื่อนย้าย: ผ้าลื่นสำหรับย้ายผู้ป่วย; กระดานรองย้ายผู้ป่วย
en: Health & Beauty > Health Care > Mobility & Accessibility > Accessibility Equipment > Transfer Boards & Sheets: Slide Sheets; Transfer Boards
sv: Skönhet och hälsa > Hälsovård > Rörlighet och tillgänglighet > Hjälpmedel för tillgänglighet > Förflyttningsbrädor och -lakan: Glidlakan; Förflyttningsbrädor
nl: Gezondheid en persoonlijke verzorging > Gezondheidszorg > Mobiliteit en toegankelijkheid > Toegankelijkheidsapparatuur > Draagbaren: Glijlakens; Transferplanken
zh-CN: 保健/美容/卫生/护理 > 医疗保健 > 无障碍与移动辅助用品 > 无障碍设备 > 辅助转移板/移位板: 滑移垫; 转移板
fr: Santé et beauté > Santé > Mobilité et accessibilité > Matériel d’accessibilité > Planches et alèses de transfert: Draps de glisse; Planches de transfert
de: Gesundheit & Schönheit > Gesundheitspflege > Senioren- & Behindertenbedarf > Zubehör & Bedarf zur Barrierefreiheit > Umlagerungsbretter & -tücher: Gleittücher; Transferbretter
el: Υγεία & ομορφιά > Φροντίδα υγείας > Κινητικότητα & προσβασιμότητα > Εξοπλισμός προσβασιμότητας > Πίνακες & σεντόνια μεταφοράς: Σεντόνια ολίσθησης; Σανίδες μεταφοράς
sl-SI: Zdravje in lepota > Zdravje > Mobilnost in dostopnost > Oprema za osebe s posebnimi potrebami > Plošče in podloge za premeščanje: Drsne rjuhe; Plošče za prenos
fi: Terveys ja kauneus > Terveydenhoito > Liikkuminen ja esteettömyys > Liikkumisen apuvälineet > Siirtolevyt ja -lakanat: Siirtolakana; Siirtolauta
hu: Egészség és szépség > Egészségügyi ellátás > Mobilitás és hozzáférhetőség > Kisegítő berendezések > Átviteli táblák és lapok: Csúsztató lepedők; Áthelyező deszkák
zh-TW: 保健與美容 > 健康照護 > 無障礙行動力 > 無障礙設施 > 移位滑墊/滑板: 滑動床單; 移位板
it: Salute e bellezza > Salute > Mobilità e accessibilità > Ausili accessibilità > Tavole e teli di trasferimento: Fogli di scorrimento; Tavole di trasferimento
vi: Sức khỏe và sắc đẹp > Chăm sóc sức khỏe > Sản phẩm hỗ trợ khả năng di chuyển và tiếp cận > Thiết bị hỗ trợ khả năng tiếp cận > Cáng hoặc vải khiêng: Tấm trượt chuyển người; Bảng chuyển người
pt-BR: Saúde e beleza > Cuidados com a saúde > Mobilidade e acessibilidade > Equipamento de acessibilidade > Placas e lençóis para transferência de pacientes: Lençóis deslizantes; Pranchas de transferência
nb: Skjønnhet og helse > Helsestell > Mobilitet og tilgjengelighet > Tilgjengelighetsutstyr > Overføringsbrett og -lakner: Glidelaken; Forflytningsbrett
hr-HR: Zdravlje i ljepota > Briga za zdravlje > Mobilnost i pristupačnost > Oprema za pristupačnost > Daske i prostirke za pomicanje: Klizne plahte; Daske za premještanje
lt-LT: Sveikata ir grožis > Sveikatos priežiūra > Mobilumas ir pritaikymas neįgaliesiems > Pritaikymo neįgaliesiems įranga > Perkėlimo plokštės ir lakštai: Slystančios paklodės; Perkėlimo lentos
ko: 건강/미용 > 건강 관리 > 이동/사용 편의 > 사용 편의 장비 > 이동용 보드/시트: 슬라이드 시트; 이동 보드
ja: 美容・健康 > ヘルスケア > 移動補助具・生活補助具 > 生活補助具 > トランスファーボード・シート: スライドシート; トランスファーボード
bg-BG: Здраве и красота > Грижа за здравето > Мобилност и помощни средства > Помощни средства > Дъски и подложки за преместване на хора: Плъзгащи се постелки за легло; Трансферни дъски
cs: Zdraví a krása > Zdravotní péče > Omezená pohyblivost a bezbariérový přístup > Pomůcky pro invalidy > Přesouvací podložky: Kluzná prostěradla; Přesunová prkna
pt-PT: Saúde e beleza > Cuidados de saúde > Mobilidade e acessibilidade > Equipamento de acessibilidade > Resguardos e tábuas de transferência: Lençóis deslizantes; Tábuas de transferência
ro-RO: Sănătate și frumusețe > Îngrijirea sănătății > Mobilitate și accesibilitate > Echipamente de accesibilitate > Scânduri și plăci pentru transfer: Cearșafuri de alunecare; Plăci de transfer
es: Salud y belleza > Cuidado de la salud > Movilidad y accesibilidad > Equipo de accesibilidad > Sábanas y tablas de traslado: Sábanas deslizantes; Tablas de transferencia
tr: Sağlık ve Güzellik > Sağlık Bakım > Mobilite ve Kolay Erişim > Erişim Ekipmanları > Nakil Tahtaları ve Çarşafları: Kaydırma Çarşafları; Transfer Panoları
ru: Красота и здоровье > Медицинские товары > Обеспечения мобильности людей > Оборудование для маломобильных людей > Доски для пересаживания и простыни для перемещения: Скользящие простыни; Доски для перемещения
pl: Zdrowie i uroda > Opieka zdrowotna > Artykuły dla osób mających trudności z poruszaniem się > Sprzęt ułatwiający poruszanie się > Deski transferowe i maty do przenoszenia: Prześcieradła ślizgowe; Deski transferowe
da: Sundhed og skønhed > Sundhedspleje > Bevægelighed og mobilitet > Mobilitetsudstyr > Flyttebrætter og glidepuder: Glidelagner; Overførselsplader